LUIS MARTÍNEZ MENDOZA

+51 939374139 \diamond Trujillo, Perú

lemartinezmendoza@gmail.com \diamond LinkedIn \diamond Portfolio \diamond GitHub

RESUMEN PROFESIONAL

Desarrollador Full Stack Junior con 1 año de experiencia. He colaborado en equipos multidisciplinarios y entornos ágiles, desarrollado funcionalidades frontend utilizando tecnologías como JavaScript, React y Next.js. Destacada habilidad para resolver problemas técnicos y depurar código para garantizar el correcto funcionamiento de las aplicaciones.

EXPERIENCIA LABORAL

Desarrollador Full Stack Junior REWORTH

Ene 2023 - Jun 2023

Remoto

- Desarrollé un panel de administración interno utilizando tecnologías como React, Next.js, React-Query y Chakra UI, mejorando la experiencia de usuario.
- Migré componentes de React hechos con Base Web hacia Chakra UI.
- Contribuí en un servicio utilizando Node.js, NestJS y TypeScript.
- Colaboré en un equipo ágil y multidisciplinario, utilizando herramientas como Slack, Jira y GitHub para la comunicación, gestión de tareas y el control de versiones.

Becario de Investigación

Oct 2021 - Feb 2022

Universidad Nacional de Trujillo

Trujillo, Perú

- Automaticé la descarga de datos desde el repositorio de datos de NOAA con Python, agilizando el proceso hasta en 80%.
- Realicé el análisis estadístico de las anomalías atmosféricas utilizando librerías como pandas y xarray.
- Automaticé la obtención de gráficas para el estudio de las anomalías atmosféricas utilizando librerías como matplotlib y cartopy, reduciendo el tiempo de obtención en 50%.

EDUCACIÓN

Desarrollador Full Stack, OpenBootcamp

Ene 2022 - Oct 2022

Cursos relevantes: HTML, CSS, JavaScript, React, Node.js, Express, MongoDB.

Bachiller en Ciencias Físicas, Universidad Nacional de Trujillo

Mar 2016 - Mar 2022

Cursos relevantes: programación, estadística, investigación, análisis.

CERTIFICACIONES

Frontend Developer (React)

Dic 2023

Dic 2023

HackerRank

Ver certificado

Angular (Basic) HackerRank

Ver certificado

JavaScript Algorithms and Data Structures

Mar 2022

FreeCodeCamp

Ver certificado

HABILIDADES

Habilidades técnicas HTML, CSS, JavaScript, React, Angular, Next.js, TypeScript, Node.js, NestJS,

MySQL, MongoDB, Git, GitHub, Jira, Scrum, Postman, Tailwind

Habilidades blandas Trabajo en equipo, Comunicación efectiva, Resolución de problemas, Resiliencia,

Liderazgo, Pensamiento crítico

PROYECTOS

PlanetX Adventures

Nov 2023 - Dic 2023

Landing page sobre una empresa ficticia que realiza campamentos espaciales en la que se puede realizar reservas. Seguí

un desarrollo "mobile first", garantizando un diseño responsive para diferentes dispositivos. Frontend desarrollado con JavaScript, Astro, React y API desarrollada con Node, NestJS y MySQL. (Ver demo)

Timeless Brews Nov 2023

Landing page sobre una marca de cervezas llamada "Timeless Brews". Utilicé imágenes generadas por IA. Desarrollado con HTML, CSS, React y siguiendo la metodología "mobile first". (Ver demo)

Zentia Store Jul 2023 - Ago 2023

Tienda de comercio electrónico centrada en el dropshipping. Frontend desarrollado con React, Next.js y Tailwind CSS. Para la administración de los productos se utilizó Wordpress + WooCommerce. (Ver demo)

VOLUNTARIADO

Coordinador de proyectos estudiantiles en OpenBootcamp: Realicé mentorías y coordiné el desarrollo de múltiples aplicaciones web full stack. Estuve involucrado en el desarrollo y despliegue de 4 aplicaciones web. Los proyectos están disponibles en el GitHub de OpenBootcamp.

IDIOMAS

Inglés - Intermedio